# 我来发一份内控制度鉴定报告

提问人：chenyiwei 时间：2011-11-20 15:13:29
有点奇怪：鉴证的标准是五部委的《内部控制基本规范》，但执业准则又是 3101 号准则？为何两者不对应？ 目前IPO业务中暂时还不必要按照《审计指引》出具内控报告。 IPO中如何运用新的内控规范的问题目前尚在研究中，审核二处的初步意见是：《企业内部控制基本规范》及其配套指引（“新内控规范”）在主板、中小板IPO公司中推行的时间不早于该等规范在相应板块的已上市公司推行的时间。由于新内控规范于 2012 年内在主板上市公司执行，择机在中小板、创业板上市公司推行， 2012 年内，各主板上市公司主要是建立符合新内控规范的内部控制体系的架构，到 2013 年年初公布 2012 年年报时再出具内部控制审计报告。因此，IPO申报的最近一期资产负债表日在 2012 年 12 月 31 日或之后的，应按照新内控规范出具内部控制审计报告；在此之前的，仍可按现有规范出具内部控制审核报告或者内部控制鉴证报告。 在目前阶段，只要发行人已经建立了完善的内部控制制度，即可以接受对其内部控制发表无保留意见的审计报告。

回答人：chenyiwei
有点奇怪：鉴证的标准是五部委的《内部控制基本规范》，但执业准则又是 3101 号准则？为何两者不对应？ 目前IPO业务中暂时还不必要按照《审计指引》出具内控报告。 IPO中如何运用新的内控规范的问题目前尚在研究中，审核二处的初步意见是：《企业内部控制基本规范》及其配套指引（“新内控规范”）在主板、中小板IPO公司中推行的时间不早于该等规范在相应板块的已上市公司推行的时间。由于新内控规范于 2012 年内在主板上市公司执行，择机在中小板、创业板上市公司推行， 2012 年内，各主板上市公司主要是建立符合新内控规范的内部控制体系的架构，到 2013 年年初公布 2012 年年报时再出具内部控制审计报告。因此，IPO申报的最近一期资产负债表日在 2012 年 12 月 31 日或之后的，应按照新内控规范出具内部控制审计报告；在此之前的，仍可按现有规范出具内部控制审核报告或者内部控制鉴证报告。 在目前阶段，只要发行人已经建立了完善的内部控制制度，即可以接受对其内部控制发表无保留意见的审计报告。